臺灣高等法院刑事判決　　　　　　　 96年度交上易字第307號
　　上　訴　人
　　即　被　告　乙○○
　　　　　　　　　　　　　號2.
上列上訴人因過失傷害案件，不服臺灣臺北地方法院96年度交易
字第145號，中華民國96年7月31日第一審判決（起訴案號：臺灣
臺北地方法院檢察署95年度偵緝字第380號），提起上訴， 本院
判決如下：
    主  文
上訴駁回。
    事  實
一、乙○○於民國95年8月11日13時50分許，駕駛車牌號碼1980-
    KF號自用小客車，沿臺北市○○區○○街由西往東方向行駛
    ，行經上開路段與重慶南路口欲左轉重慶南路時，本應注意
    車前狀況，隨時採取必要之安全措施，且汽車行近行人穿越
    道前，應減速慢行，遇有行人穿越時，無論有無交通警察指
    揮或號誌指示，均應暫停讓行人先行通過，而當時係晴天日
    間自然光線，為鋪設柏油、無障礙路之乾燥路面，且視距良
    好，並無不能注意之情事，竟疏未注意及此，不慎撞擊正沿
    貴陽街北側，由西往東經重慶南路口行人穿越道之行人甲○
    ○， 致甲○○受有左後腰鈍挫傷3公分併疑似髖關節面骨折
    傷害。乙○○於肇事後留在案發現場，於警方人員到場處理
    ，尚未知何人為肇事之人前，主動向警方人員表示其係肇事
    之人，自首犯罪並接受裁判。
二、案經甲○○訴由臺北市政府警察局中正第一分局報請臺灣臺
    北地方法院檢察署檢察官偵查起訴。
    理  由
壹、程序部分：
一、本件被告乙○○所為不利於己之供述，並無出於強暴、脅迫
    、利誘、詐欺、疲勞訊問、違法羈押或其他不正之方法，亦
    非違反法定障礙事由經過期間不得訊問或告知義務之規定而
    為，依刑事訴訟法第156條第1項、第158條之2規定，應認其
    有證據能力。
二、按被告以外之人於審判外之陳述，雖不符前4條之規定， 而
    經當事人於審判程序同意做為證據，法院審酌該言詞陳述或
    書面陳述作成時之情況，認為適當者，亦得為證據。當事人
    、代理人或辯護人於法院調查證據時，知有第159條第1項不
    得為證據之情形，而未於言詞辯論終結前聲明異議者，視為
    有前項之同意，為刑事訴訟法第159條之5所明定。證人即告
    訴人甲○○於警、偵訊之供、證述，被告於審判期日均表示
    無意見，證人於警訊之供述本院認為適當，依上述規定，得
    為證據；證人於偵查中具結證述，核無顯不可信之情況，依
    同法第159條之1第2項得為證據。
三、本件認定犯罪事實所憑之非供述證據（詳見後述），均無違
    反法定程序而取得之情形，依刑事訴訟法第158條之4反面規
    定，自有證據能力。
貳、實體部分：
一、上開事實，業據被告乙○○於原審及本院審判中均坦承不諱
    （見原審96年7月17日及本院96年10月25日審判筆錄）， 核
    與證人即告訴人甲○○於警詢、偵查中及原審準備程序時指
    證之情節相符（見偵查卷第5至6、33頁及原審卷第14頁），
    並有臺北市○○○○○道路交通事故現場圖、道路交通事故
    調查報告表、交通事故補充資料表、 交通事故談話紀錄表2
    份、車禍現場照片6紙、 國立臺灣大學醫學院附設醫院出具
    之診斷證明書1紙附卷可稽（ 見偵查卷第10至17、20至22頁
    ），足認被告於審判中出於任意性之自白與事實相符，而堪
    採信。按汽車行駛時，駕駛人應注意車前狀況，並隨時採取
    必要之安全措施， 道路交通安全規則第94條第3項定有明文
    。且汽車行近未設行車管制號誌之行人穿越道前，應減速慢
    行；汽車行經行人穿越道，遇有行人穿越時，無論有無交通
    指揮人員指揮或號誌指示，均應暫停讓行人先行通過；汽車
    行經未劃設行人穿越道之交岔路口，遇有行人穿越道路時，
    無論有無交通指揮人員指揮或號誌指示，均應暫停讓行人先
    行通過，同規則第103條亦有明文。 而當時係晴天日間自然
    光線，為鋪設柏油、無障礙路之乾燥路面，且視距良好，並
    無不能注意之情事，被告竟疏未注意而不甚撞擊行人即告訴
    人甲○○， 致告訴人受有左後腰鈍挫傷3公分併疑似髖關節
    面骨折傷害，被告應注意、能注意而未注意，足認其有過失
    ，且被告之過失行為與告訴人之傷害結果間，具有相當因果
    關係。綜上所述，本件事證明確，被告犯行堪以認定，應依
    法論科。
二、核被告所為，係犯刑法第284條第1項前段之過失傷害罪。又
    本件被告之犯行地點既係在人行穿越道，被告駕駛汽車行經
    行人穿越道不依規定讓行人優先通行，因而致人受重傷，依
    道路交通管理處罰條例第86條第1項規定，即應加重其刑至2
    分之1。且被告肇事後， 於臺北市政府警察局中正一分局員
    警前往現場處理時，在其犯行未為有偵查犯罪職權之公務員
    知悉前，當場主動向警員自首，承認其為肇事人而接受裁判
    等情，有道路交通事故肇事人自首情形紀錄表一紙在卷可考
    （見偵查卷第19頁），被告對於未發覺之罪自首而接受裁判
    ，依刑法第62條前段規定，減輕其刑。而本件因刑罰分別有
    加重、減輕之事由，依法自應先加後減，均附此敘明。
三、原審因認被告罪證明確，引用刑法第284條第1項前段，第62
    條前段、第41條第1項前段， 道路交通管理處罰條例第86條
    第1項，刑法施行法第1條之1， 中華民國96年罪犯減刑條例
    第2條第1項第3款、第7條之規定，並審酌被告未能善盡駕駛
    注意義務，導致告訴人受傷，且未與告訴人達成和解，惟於
    審理中坦承犯行，表示悔意，暨告訴人所受傷勢之輕重、被
    告之生活狀況、品行、智識程度等一切情狀，量處拘役50日
    ，併諭知易科罰金之折算標準。並以被告犯過失傷害罪之犯
    罪時間係於96年4月24日之前， 且無中華民國96年罪犯減刑
    條例所定不得減刑之情形， 爰依同條例第2條第1項第3款規
    定減其宣告刑2分之1，併依同條例第9條， 依上述宣告刑所
    適用易科罰金之折算標準刑法第41條第1項前段之規定， 諭
    知減刑後易科罰金之折算標準。核其認事用法，並無不合，
    量刑亦屬妥當，上訴人即被告上訴意旨請求從輕量刑，並給
    予緩刑云云，並無理由，上訴應予駁回。
據上論斷，應依刑事訴訟法第368條，判決如主文。
本案經檢察官鄭龍照到庭執行職務。
中　　華　　民　　國　　96　　年　　11　　月　　8　　 日
 　　　　　 刑事第４庭    審判長法　官　蔡秀雄
                                法　官　鄭水銓
                                法　官　周煙平
以上正本證明與原本無異。
不得上訴。
                                書記官  蕭麗珍
中　　華　　民　　國　　96　　年　　11　　月　　13　　日
附錄：本案論罪科刑法條全文
刑法第284條第1項前段
因過失傷害人者，處6月以下有期徒刑、拘役或5百元以下罰金，
致重傷者，處1年以下有期徒刑、拘役或5百元以下罰金。
從事業務之人，因業務上之過失傷害人者，處 1 年以下有期徒刑
、拘役或1 千元以下罰金，致重傷者，處 3 年以下有期徒刑、
拘役或2千元以下罰金。
